臺灣高等法院臺中分院刑事判決　　　　96年度上訴字第1543號
上　訴　人　臺灣彰化地方法院檢察署檢察官
上　訴　人
即　被　告　甲○○
　　　　　　　　　　（現於臺灣新竹戒治所強制戒治中）
選任辯護人　鞠金蕾律師
上列上訴人因被告毒品危害防制條例等案件，不服臺灣彰化地方
法院95年度訴緝字第39號中華民國96年4月12日第一審判決（起
訴案號：臺灣彰化地方法院檢察署94年度偵字第2952、3230、49
15號），提起上訴，本院判決如下：
    主  文
原判決關於販賣第一級毒品及定應執行刑部分，撤銷。
甲○○連續販賣第一級毒品，處有期徒刑拾年。扣案之如附表二
所示編號八之物均沒收之；未扣案販賣第一級毒品所得之財物新
台幣貳萬元均沒收，如全部或一部不能沒收時，以其財產抵償之
。
其餘上訴駁回。
    事  實
一、甲○○明知海洛因、甲基安非他命業經毒品危害防制條例分
    別列為第一級、第二級毒品管制，不得非法販賣，竟基於意
    圖販賣海洛因、甲基安非他命以賺取差價牟利之概括犯意，
    以0000－000000號與丙○○所持用之0000－000000號行動電
    話，聯絡毒品交易事宜，自民國（下同）92年3月間之某日
    起，至94年4月14日前某日止，自其位於台北縣汐止市○○
    街59號4樓之住所處，持往基隆市○○○路丙○○居所，以
    每次海洛因新台幣（下同）5千元、甲基安非他命5千元之代
    價，連續且同時販賣海洛因及甲基安非他命予丙○○，約1
    個月販賣1次，共計同時販賣海洛因及甲基安非他命計各2次
    ，獲利約2萬元。
二、嗣於94年4月14日上午9時50分許，在彰化縣彰化市○○路○
    段2巷33號「慈惠堂」前，查獲袁光明、劉克強等人之竊盜
    解體贓車案件後，循線於94年6月24日中午12時41分，在苗
    栗縣通宵鎮○○○○路132公里北上路口時，為警攔檢查獲
    丙○○、林俊卿二人駕駛之贓車（林俊卿與丙○○另外共犯
    之竊盜案件，業經本院以95年度上訴字第1391號判決判處罪
    刑確定），並依據丙○○持用0000－000000號行動電話之電
    話監聽資料（為監聽偵搜上開竊車犯行之事證），循線查獲
    甲○○販賣毒品上情。
三、案經臺灣彰化地方法院檢察署檢察官指揮內政部警政署刑事
    警察局、臺中縣警察局移請臺灣彰化地方法院檢察署檢察官
    偵查起訴。
    理  由
甲、證據能力部分
一、按被告以外之人於審判外之言詞或書面陳述，除法律有規定
    者外，不得作為證據。被告以外之人於審判外之陳述，雖不
    符前4條之規定，而經當事人於審判程序同意作為證據，法
    院審酌該言詞陳述或書面陳述作成時之情況，認為適當者，
    亦得為證據。當事人、代理人或辯護人於法院調查證據時，
    知有第159條第1項不得為證據之情形，而未於言詞辯論終結
    前聲明異議者，視為有前項之同意。刑事訴訟法第159條第1
    項第159條之5分別定有明文。查，本件證人丙○○、袁光明
    、尹丹、邱麗花、劉克強等人於警詢中之陳述，雖屬被告以
    外之人於審判外之言詞陳述，然被告及辯護人均未於言詞辯
    論終結前聲明異議，本院復審酌該言詞陳述均係由證人出於
    自由意識而陳述，並無非法取證之情況，依刑事訴訟法第
    159條之5之規定，認上開證人於警詢之陳述，得採為認定本
    件犯罪事實所憑之證據。
二、次按被告以外之人於偵查中向檢察官所為之陳述，除顯有不
    可信之情況者外，得為證據，刑事訴訟法第159條之1第2項
    定有明文。蓋因檢察官與法官同為司法官署，且檢察官代表
    國家偵查犯罪，依法有訊問被告、證人及鑑定人之權力，且
    須對被告有利、不利之情形均應注意，況徵諸實務運作，檢
    察官實施刑事偵查程序，亦能恪遵法定程序之要求，不致有
    違法取證情事且可信度極高，是被告以外之人前於偵查中已
    具結而為證述，除反對該項供述得具有證據能力之一方，已
    釋明「顯有不可信之情況」之理由外，不宜遽指該證人於偵
    查中之陳述不具證據能力，方符前揭法條之立法意旨。是證
    人丙○○、袁光明於後開所引用檢察官偵查中經具結所為之
    陳述（即94 94年度偵字第4915號偵查卷第99頁、94年度偵
    字第2952號第85頁），並有證人結文各1紙在卷，且且本院
    審酌該等言詞陳述，均無證據證明非出於證人自由意識下所
    為之陳述，其等於偵查中之證詞，亦無顯有不可信之情況（
    但能否證明被告甲○○之犯罪事實，仍應由本院綜合各項證
    據之證明力以資判斷），依刑事訴訟法第159條之1第2項規
    定，故證人丙○○、袁光明於該次偵查中之證言自具有證據
    能力。
三、又按通訊保障及監察法業於88年7月14日制定公布，同年月
    16日生效，司法警察機關因偵辦刑事案件，為蒐集或調查證
    據，而有實施通訊監察之必要者，於偵查中應由檢察官依職
    權或聲請核發通訊監察書，載明應記載事項，始得為之，其
    有急迫之情形經檢察官口頭通知先予執行通訊監察者，亦應
    於二十四小時內補發通訊監察書，通訊保障及監察法第五條
    、第六條、第十一條規定甚明。本件公訴人所引被告甲○○
    所持用0000－000000號與丙○○所持用之0000－000000號行
    動電話間之通訊監聽譯文，係經臺灣彰化地方法院檢察署檢
    察官核發通訊監察書予以監聽錄音所製作，有同署94年彰檢
    輝溫聲監續字第000093、000155號之通訊監察書各一紙可稽
    （見聲監續93號影印卷第1頁背面、第2頁；聲監續155號影
    印卷第1頁背面、第2頁背面），是如依上開程序之通訊監察
    所取得之證據，即屬依法定程序所取得，自有證據能力。
乙、實體部分
壹、有罪部分（販賣予丙○○部分）：
一、訊據被告甲○○矢口否認有何販賣海洛因及甲基安非他命予
    丙○○之犯行，辯稱：伊不曾販賣海洛因或甲基安非他命予
    丙○○，至於監聽譯文中提及販賣毒品之內容，係因丙○○
    怕他太太發現他要出門，打電話向伊佯稱要購買毒品云云。
二、經查：
(一)、關於丙○○於犯罪事實欄所載之時、地，向被告購買海洛因
    及甲基安非他命之事實，證人丙○○先後證述如下：
１、94年6月25日警詢中證述：「（你吸食毒品之來源？）我之
    前是向甲○○購買毒品，我都向他購買安非他命，一次購買
    2、3千元不等之數量，我是從94年2月份開始向他購買毒品
    ，直至甲○○今年4月中旬被警方查獲才轉向程勁龍購買毒
    品，我也是向程勁龍購買安非他命，一次也是購買2、3千元
    不等之數量」等語（見台中縣警察局中縣警刑四字第094001
    1429號刑案偵查卷宗）。
２、94年6月29日警詢中證述：「（你向甲○○購得幾次毒品？
    何種毒品？從何時開始購得？數量多少？）我從94年2月份
    開始向甲○○購買毒品，我都向他購買安非他命，次數我已
    不清楚，我每次購買之金額大部分是5千元」等語（見臺灣
    彰化地方法院檢察署94年度偵字第4915號卷第62頁）。
３、94年6月30日警詢中證述：「（經警方提示你所使用之行動
    電話0000－000000號監聽譯文資料，你於94年3月7日上午6
    時59分你撥打0000－000000號與一男子通話，稱：立兄。回
    答：你資料沒拿給我，我也沒辦法呢。你稱：你可以拿2、3
    錢過來，可以嗎？回答：拿什麼。你稱：軟的。回答：好的
    。有無此事？上述通話內容是否為你與甲○○之通話內容？
    ）沒錯，這通電話是我打給甲○○之對話。」「『立兄』是
    我對甲○○之稱呼；『資料」是指我之前賣一部日產牌型號
    霹靂馬給甲○○之車籍資料；『2、3錢』是指我向甲○○購
    買毒品之重量；『軟的』是指一級毒品。」「（你從何時開
    始向甲○○購買毒品？）我從91年農曆過年後開始向他購買
    毒品，直到甲○○為警方查獲為止。」（見同上偵卷第87至
    88頁）。
４、94年6月30日偵訊中具結證稱：「（何時起向甲○○購買毒
    品？）91年農曆過年後開始，一直到93年3月29日去勒戒，
    到今年1月份勒戒出所後，2月份又開始施用毒品，均是向甲
    ○○購買。」「（你施用何種毒品？）海洛因及安非他命均
    有，但嗎啡及大麻我沒有在用。」「（你每次都跟他買多少
    毒品？）我【每次都向他買5千元海洛因及5千元安非他命】
    。」「（你平均多久跟他買一次？）4－5天。」「（在何處
    向他買？）有時候去他家買，有時他來我家拿給我。」「（
    數量？）海洛因5千元是一包，重量是4分之1錢，安非他命
    數量比較多，大約3克到5克。」（見同上偵卷第95、96 頁
    ）。
５、94年10月7日，在原審法院94年度訴字第1304號案件訊問時
    翻異前詞證稱：「我（94年）4月份才有接觸海洛因，4月1
    日我還沒有接觸到海洛因，之前都是吸食安非他命，我是4
    月底才開始吸食海洛因的…」「（電話譯文為何你向袁光明
    講，叫他向甲○○拿海洛因讓你施用？）我4月底接觸海洛
    因，但甲○○、袁光明4月中旬就被抓到看守所了。」「（
    為何94年6月30日偵查時表示從91年農曆過年後一直到93年3
    月29日勒戒，以及今年1月勒戒出所後，2月開始施用，都是
    向甲○○購買的？）我在檢察官那邊是這樣講沒錯，我是指
    戒治之前向甲○○買的，我是在93年3月29日去戒治，是92
    年農曆過年前開始向甲○○買毒品安非他命，不是91年，一
    直買到戒治之前（93年3月中）。」「（是否於偵查時表示
    向甲○○購買海洛因、安非他命各5千元？）那是在戒治之
    前的事情，戒治之前我兩種都有在吃，所以戒治前那段時間
    我都有向甲○○【購買海洛因、安非他命，每次各購買5千
    元】，平均半個月至一個月購買一次。」（見原審上開審理
    期日筆錄第6至7頁）。
６、原審法院94年度訴字第1304號案件中95年4月6日審理時，具
    結證稱：「（你何時向甲○○購買海洛因？）我【從94年2
    月初開始向甲○○購買海洛因，買到94年4月14日被查獲時
    】，我有時候會打電話給甲○○，【叫他（甲○○）送到我
    基隆明德二路居所】，甲○○是從臺北縣汐止市○○街59號
    4樓拿到我基隆居所給我。」「（你用何電話聯絡？）我自
    己的電話忘記了，0000-000000是甲○○的電話，我打這支
    電話與甲○○購買毒品，2、3天購買一次，一次購買5千元
    。」「（你向甲○○購買過幾次？）沒有算過，就是從94年
    2月初，平均2、3天購買一次，購買到94年4月14日，我吸食
    海洛因的頻率很固定，所以都是這樣。」「（何時開始向甲
    ○○購買安非他命？）安非他命比較少，時間也是從94年2
    月初，買到94年4月14日，方式也一樣，不是甲○○拿來給
    我，就是我去拿，平均4、5天購買一次，一次也是5千元，
    安非他命不只我壹個人吸食，但這部分我不能講。」「（海
    洛因、安非他命都是合起來買，還是分開買？）有時候合起
    來買，有時候分開買，頻率一樣就合起來買。」「（如何知
    道甲○○販賣海洛因、安非他命？）我之前就有向他買過，
    我從92年農曆過年前向甲○○購買過海洛因、安非他命，一
    直買到93年3月29日戒治前，購買的方式一樣，但電話不一
    樣，而且之前甲○○沒有住在汐止市○○街，住址我不知道
    ，只知道住在東湖康寧街，我的住址都沒變，我的電話也不
    是現在這支電話，電話我不記得了，甲○○那時候的電話是
    0910開頭的。」「（購買頻率？）也與這次差不多，海洛因
    平均2、3天購買一次，一次5千元，安非他命4、5天購買一
    次，一次也是5千元。」（見原審上開審理筆錄第24至25 頁
    ）。
(二)、參照證人丙○○所使用之行動電話0000-000000之監聽譯文
    ：
(1)、94年3月7日上午6時59分撥打甲○○所使用之0000－000000
    號行動電話：「
    廖：立兄。
    立：你資料（毒品）沒拿給我，我也沒辦法呢！
    廖：你可以拿2、3錢（毒品）過來，可以嗎？
    立：拿什麼？
    廖：軟的（毒品）。
    立：好！」
    （見聲監續155號影印卷第16頁背面）
(2)、94年3月8日上午6時44分撥打甲○○所使用之0000－000000
    號行動電話：「
    廖：你不是有訂？
    立：昨天只能訂幾盒（毒品）就沒有了！
    廖：這麼快就銷完了！我董人在臺中，你霹靂馬明天給我，
        錢要匯過去。
    立：好！我等一下東西（毒品）拿到就會給你！
    廖：好！我要硬的（安非他命）拿多一點沒關係。
    立：好！」
    （見聲監續155號影印卷第18頁背面）
(3)、94年3月10日上午4時19分撥打甲○○所使用之0000-000000
    號行動電話：「
    廖：你不要再拿那個（毒品）了！味道那麼重。
    立：你今天來試不一樣的（毒品）。
    廖：不要再拿昨天那個（毒品）了，東西（毒品）好我就多
        拿一點。
    立：你過來試看可不可以？
    廖：什麼時候試貨（毒品）？
    立：看你什麼時候，我現在要回去了。」
    （見聲監續155號影印卷第20頁背面）
(4)、94年3月25日上午11時16分撥打甲○○所使用之0000-000000
    號行動電話：「
    廖：有東西（毒品）嗎？
    立：有啦！
    廖：【你拿過來我家。】
    立：好啦。廖：還有一些事情要跟你談。」
    （見94年度偵字第4915號偵卷第43頁）
(5)、94年4月8日上午3時48分撥打甲○○所使用之0000-000000行
    動電話：「
    廖：我要的東西（毒品）好了嗎？
    立：你要什麼東西？廖：我的4-1（毒品）還差很多。
    立：有了啦！講清楚嘛！」
    （見94年度偵字第4915號偵卷第49頁）
    而且，證人丙○○於原審法院訊問時證稱：「『軟的』是海
    洛因，『硬的』是安非他命，『二、三錢』是指毒品重量，
    『四之一』是指海洛因的四分之一錢」（見原審法院94年8
    月3日訊問筆錄），而被告甲○○亦於原審訊問時供稱：四
    之一是指海洛因一錢的四分之一，足見證人丙○○與被告於
    94年3、4月間以行動電話之通話內容確為談論購買海洛因（
    軟的）及安非他命（硬的）之事無誤。益見以上通訊監察譯
    文，核與證人丙○○上開警詢、偵查、原審指證被告自94年
    3月間起至同年4月止」販賣第一級毒品海洛因、第二級毒品
    甲基安非他命予丙○○之情節大致相符。至於，廖光如其他
    證述：「92年2月間（即92年農曆過年後）起至93年3月29日
    去勒戒前止」及「94年2月間」向被告購買毒品部分之證詞
    ，則無其他證據可資佐證，尚難認定被告有「92年2月間（
    即92年農曆過年後）起至93年3月29日去勒戒前止」及「94
    年2月間」販賣毒品予丙○○犯行（此部分另為無罪判決，
    詳後敘述）。又證人丙○○關於被告甲○○販賣海洛因、甲
    基安非他命之價格、頻率（即每次購買之間隔）、是否同時
    購買兩種毒品各節，有不等之證述，本院依「罪疑利益歸於
    被告原則」，認定交易金額為每次【同時購買】海洛因5千
    元、甲基安非他命5千元之代價，被告自94年3月間起至94年
    4 月14日止（丙○○等人之竊車集團已被查獲，丙○○自斯
    時起開始逃竄），約1個月販賣1次予丙○○，共計同時販賣
    海洛因及甲基安非他命計各2次，獲利共2萬元。至於，檢察
    官起訴（含原審當庭主張有連續犯關係，擴張起訴事實）被
    告「92年2月間（即92年農曆過年後）起至93年3 月29日去
    勒戒前止」及「94年2月間」販賣第一級、第二級予丙○○
    部分，因檢察官以連續犯裁判上一罪關係起訴，本院不另為
    無罪之諭知（詳後論述）。
(三)、至於，證人丙○○於94年8月3日，在原審法院94年度訴字第
    1304號案件訊問時翻異前詞證稱：「…我沒有向甲○○拿過
    毒品，我的毒品都是向『小龍』拿的，我打電話給甲○○都
    是要去找我外面的女朋友。」「我講這些都是講給我老婆聽
    的，我如果說找甲○○我太太會跟，我如果說要找甲○○拿
    毒品，我太太就不會跟。」（見原審法院上開訊問筆錄第7
    、8頁）。同案件94年10月7日審理時，翻異前證：「我沒有
    跟甲○○買到毒品，我有要向甲○○買，但沒有買到，他拿
    給我的毒品有味道，東西不好，所以我就不想向他買，我有
    試過甲○○所提供的毒品，但就是味道不好，所以沒有買。
    」（見原審上開審理期日筆錄第5頁）。又於96年3月29日，
    原審審理時具結證稱：伊於94年度訴字第1304 號案件中，
    第一次審理庭所講的話比較實在，第二次審理庭是因為甲○
    ○交保之後，並未遵守諾言寄錢至看守所，伊為挾怨報復才
    如此說的，事實上伊海洛因與甲基安非他命均是向綽號「小
    龍」的男子購買等語。惟觀諸上開譯文內容，均未提及丙○
    ○需出門購買毒品一事，反而多次係由甲○○本人將毒品送
    至丙○○之住處，若證人丙○○欲以購買毒品為藉口矇騙其
    老婆出門，應不至由被告送毒品至其處所，況證人丙○○於
    94年6月30日警詢筆錄中證稱：「「上述通話內容（指94年3
    月7日電話中：廖：立兄。立：你資料（毒品）沒拿給我，
    我也沒辦法呢！廖：你可以拿2、3錢（毒品）過來，可以嗎
    ？立：拿什麼？廖：軟的（毒品）。立：好！），你欲向甲
    ○○購買毒品海洛因，有無成交？〕該通電話並不是我要向
    甲○○購買毒品海洛因，是我一位獄中朋友的女朋友我稱呼
    ：二嫂，他欲購買毒品央求我向甲○○調毒品，我介紹給甲
    ○○，之後由甲○○開車帶二嫂前往甲○○他家中進行交易
    ，當時我有在現場目擊他們交易毒品海洛因的過程」等語（
    見4915號偵卷第87頁）。證人丙○○就何以在行動電話監聽
    譯文中談論購買及交易毒品海洛因及甲基安非他命之原因所
    述前後不一，足見上開證詞均屬迴護被告之詞。證人丙○○
    與被告之前開行動電話之談話，確實係談論購買毒品之內容
    無訛，益證證人丙○○確有於94年3、4月間向向被告甲○○
    購買海洛因（軟的）及安非他命（硬的），證人丙○○於94
    年8月3日、94年10月7日、96年3月29日在原審上開否認，向
    被告購買海洛因及甲基安非他命等語，殊難採信。
(四)、此外復有扣案之NOKIA廠牌8250型行動電話（序號0000000
    00000000號）1支可資佐證。
(五)、按販賣毒品海洛因及甲基安非他命，刑責極重，故販賣毒品
    行為，均以隱匿方式為之，既無公定價格，復容易因分裝而
    增減份量，而每次買賣之價量，亦常隨雙方關係深淺、資力
    、需求量及對行情之認知、來源是否充裕等因素，而異其標
    準，非可一概而論，是以販賣之所得、次數及利潤，除被告
    坦承犯行且價量俱臻明確外，究難察得詳實內情，然販賣之
    人從價差或量差中牟利之方式雖異，然其意圖營利而販賣則
    無二致，蓋毒品海洛因及安非他命屬量微價高之物，販賣者
    皆有暴利可圖，茍非意圖販賣營利，焉有甘冒被處重刑而販
    賣毒品之理，遑論販賣之對象與被告間並非至親至友，被告
    確有販賣毒品營利之犯意，亦堪認定。
(六)、綜上，應認被告甲○○確於94年3月間某日起至94年4月14日
    前某日止（即被告甲○○及袁光明為警查獲之時），每次販
    賣海洛因及甲基安非他命予丙○○各5000元，共計同時販賣
    海洛因及甲基安非他命計各2次，獲利共2萬元。
(七)、從而，被告甲○○所辯核屬卸責之詞，不足採信。本件事證
    明確，被告前開販賣海洛因及甲基安非他命之犯行，洵堪認
    定，自應依法論科。至於，辯護人及被告聲請傳喚證人丙○
    ○、袁光明部分，因本件被告之犯罪事實，依前開說明已足
    以認定，證人丙○○、袁光明所得證明之待證事實已臻明瞭
    ，且丙○○、袁光明並於原審到庭具結作證，已足以保障被
    告之詰問權，本院因認無再傳訊調查之必要，併此敘明。
三、比較新舊法
    按被告行為後，刑法及刑法施行法業於94年2月2日總統以華
    總一義字第09400014901號令修正公布，並於95 年7月1日施
    行（下稱新刑法，修正前刑法下稱舊刑法），參酌最高法院
    95年5月23日刑事庭第8次會議決議，新刑法第2條第1項之規
    定，係規範行為後法律變更所生新舊法律比較適用之準據法
    ，於新刑法施行後，應適用新刑法第2條第1項之規定，為「
    從舊從輕」之比較。本件被告所犯固係違反毒品危害防制條
    例之特別刑法部分，惟修正前後之刑法第11條均規定，本法
    總則於其他法律有刑罰或保安處分之規定者，亦適用之。但
    其他法律有特別規定者，不在此限。被告違反毒品危害防制
    條例特別刑法部分既仍有特別規定外之刑法總則適用，則上
    開刑法修正即有比較之必要。本案涉及法律變更之部分，比
    較如下：
(一)、法定刑中罰金刑部分：刑法第33條第5款業經修正公布，修
    正後刑法第33條第5款規定「罰金：新臺幣一千元以上，以
    百元計算之」，與修正前刑法第33條第5款規定「罰金：（
    銀元）一元以上」不同。比較修正前後之罰金刑輕重，該罰
    金刑之最低刑度於修法後已有加重，故以95年7月1日修正施
    行前之刑法規定較有利於被告，依刑法第2條第1項前段規定
    ，本案關於被告犯毒品危害防制條例第4條第1項、第2項販
    賣第一級、第二級毒品罪之法定罰金刑最低度部分，自應適
    用行為時之法律（修正前刑法第33條第5款）決定其罰金部
    分之最低刑。
(二)、刑法第56條關於連續犯之規定業已刪除，是被告犯後法律已
    有變更，則本件被告於刑法修正前所犯之數次販賣第一級、
    第二級毒品罪依修正施行前刑法第56條之規定，為連續犯，
    各應論以販賣第一級、第二級毒品罪一罪；而依修正施行後
    之刑法，並無連續犯之規定，且依新法應各別多次論斷之結
    果（即數罪併罰），其刑度顯較修正前應依刑法第56條之規
    定各論以一連續販賣第一級、第二級毒品罪為重，經比較新
    舊法結果，以被告行為時之規定較有利於被告，自應依刑法
    第2條第1項前段之規定，適用修正前刑法第56條之規定，分
    別論以連續販賣第一級、第二級毒品罪。
(三)、刑法第64條第2項原規定死刑減輕者，為無期徒刑，或15年
    以下12年以上有期徒刑，後修正為「死刑減輕者，為無期徒
    刑」，而同法第65條第2項原規定無期徒刑減輕者，為7年以
    上有期徒刑，後修正為20年以下15年以上有期徒刑，未較有
    利於被告。
(四)、綜上，本案涉及刑法法律變更之部分經上開比較新舊刑法之
    規定，依整體比較之結果，以修正前刑法對於被告較為有利
    ，依修正後刑法第2條第1項前段之規定，自應適用最有利於
    被告之舊刑法。
(五)、再按「本院95年5月23日刑事庭第8次會議就『刑法94年修正
    施行後之法律比較適用決議』一之1即明載新法第2條第1項
    之規定，係規範行為後『法律變更』所生新舊法比較適用之
    準據法…。故如新舊法處罰之輕重相同，即無比較適用之問
    題，非此條所指之法律有變更，即無本條之適用，應依一般
    法律適用原則，為法理之明文化。本院決議五之2想像競合
    犯認新法第55條但書係科刑之限制，為法理之明文化，非屬
    法律之變更；六之1謂新法59條之規定，為法院就酌減審認
    標準見解之明文化，非屬法律之變更，應適用裁判時法，然
    如逕適用行為時法，因結果並無不同，對判決不生影響，上
    訴審無庸撤銷改判（最高法院95年11月7日第21次刑事庭會
    議決議參照）。揆諸前揭說明，本件應適用裁判時即修正後
    之刑法第55條但書及第59條之規定。
四、法律之適用：
(一)、按販賣毒品之所謂販賣行為，係行為人基於營利之目的，而
    販入或賣出　毒品而言。販賣毒品者，其主觀上須有營利之
    意圖，且客觀上有販賣之行為，即足構成，至於實際上是否
    已經獲利，則非所問。即於有償讓與他人之初，係基於營利
    之意思，並著手實施，而因故無法高於購入之原價出售，最
    後不得不以原價或低於原價讓與他人時，仍屬販賣行為。必
    也始終無營利之意思，縱以原價或低於原價有償讓與他人，
    方難謂為販賣行為，而僅得以轉讓罪論處（最高法院93年度
    台上字第1651 號刑事判決意旨參見）。查海洛因及甲基安
    非他命依其成癮性、濫用性及社會之危害性程度，已為毒品
    危害防制條例第2條第1項第1、2款分別列為第一、二級毒品
    。
(二)、是核被告甲○○所為，係犯毒品危害防制條例第4條第1、2
    項之販賣第一、二級毒品罪。被告為供販賣第一、二級毒品
    而持有該毒品之低度行為，應為販賣之高度行為所吸收，不
    另論罪。
(三)、被告甲○○前後二次販賣第一、二級毒品海洛因及甲基安非
    他命之犯行，均時間緊接，犯罪構成要件相同，顯均係基於
    概括之犯意反覆為之，應均依修正前刑法第56條連續犯之規
    定論以一販賣第一、二級毒品既遂罪，除法定本刑為死刑及
    無期徒刑部分，依法不得加重外，其餘部分應分別加重其刑
    。
(四)、按修正前刑法第55條所謂一行為觸犯數罪名之想像競合犯，
    就故意犯而言，係指對於該數罪同時有各別之犯意而藉一個
    行為以達成之謂；若對於另一犯罪係臨時起意，而行為亦不
    止一個，即非想像競合犯，始為數罪併罰（最高法院95年度
    臺上字第5985號判決意旨參照）。又一行為而觸犯數罪名，
    或犯一罪而其方法或結果之行為犯他罪名者，依刑法第55條
    規定，應從一重處斷。又連續數行為而犯同一之罪名者，以
    一罪論，修正前刑法第56條前段亦定有明文。至於同法第50
    條所定應予併合處罰者，則以裁判確定前犯數罪者為限，此
    所謂數罪，係指各罪均能獨立，而無修正前刑法第55 條或
    第56條所定裁判上一罪之情形而言。因此，想像競合犯、牽
    連犯或連續犯之裁判上一罪，倘遇有競合時，如行為人之數
    行為所犯數罪，具有連續關係，又有想像競合或牽連關係之
    重疊法律現象，則連續犯罪之一部，既與他罪競合或牽連，
    自應包括的先將全部之連續各行為論以一罪，再按想像競合
    或牽連犯之例，從一重處斷，不得以數罪併合處罰之（最高
    法院93年度臺上字第1691號判決意旨參照）。本件被告所為
    連續販賣第一級毒品、連續販賣第二級毒品之犯行，其中，
    部分販賣第一級毒品與販賣第二級毒品部分，係同時與丙○
    ○達成販賣第一級毒品與販賣第二級毒品之合意，並藉同一
    交付行為完成販賣第一級毒品與販賣第二級毒品，業據丙○
    ○於原審審理時證述屬實，按諸前揭說明，係以一行為觸犯
    構成要件相異之罪名，為異種想像競合，應依修正前刑法第
    55條規定，從一較重之連續販賣第一級毒品罪論處。
(五)、又考量被告販賣第一、二級毒品對象僅一人，次數僅有2次
    ，未若專以販毒維生之毒梟可比，與一般販賣海洛因、甲基
    安非他命通常查獲之毒品數量甚多有別，又被告並無電子磅
    秤，係以吸管分裝毒品，手法尚非專業，與一般販賣毒品者
    係以電子磅秤精確計算，動機係為牟取暴利之情形，亦有不
    同，觀諸被告上開犯罪情狀，在客觀上顯非不可憫恕，本院
    基於衡平原則，認為處以法定最輕刑度尤嫌過重，爰依刑法
    第59條之規定，酌減其刑，且上開加重減輕事由，依法應先
    加後減之（惟死刑、無期徒刑部分，依法不得加重之）。
(六)、另公訴人已於原審94年度訴字第1304號案件，94年10月7日
    審理時擴張起訴事實為92年農曆過年後之某日起至94年被告
    遭查獲時止（見該日審判筆錄第34頁），自應併予審究（有
    部分不另為無罪之諭知，詳後論述），附此敘明。
五、撤銷原審判決關於販賣第一級毒品罪部分及量刑之理由：
(一)、原審認被告甲○○販賣第一級、第二級毒品事證明確，予以
    論罪科刑，固非無見。惟：
１、原審認定被告「自92年2月間某日起至94年4月14日（即丙○
    ○、袁光明等人被查獲之日，故原審判決關於94年4月『15
    日』部分，應屬誤載）止，連續販賣海洛因及甲基安非他命
    予丙○○」之犯罪事實，然除「自92年3月間之某日起，至
    94年4月14日前某日止」之販賣毒品事實，有確實證據可資
    稽佐外，其他部分尚無確實無疑之證據可資證明，前已敘及
    ，原審認定犯罪事實之範圍，尚有未恰。
２、按連續犯之所謂出於概括犯意，必須其多次犯罪行為自始均
    在一個預定犯罪計劃以內，出於主觀上始終同一犯意之進行
    ，若中途另有新犯意發生，縱所犯為同一罪名，究非連續其
    初發的意思，即不能成立連續犯。最高法院70年度台上字第
    6296號判例意旨參照。查，原審認定犯罪事實為：「被告
    自92年3月間之某日起，至94年4月14日前某日止，連續販賣
    毒品與丙○○，約半個月至1個月1次（惟丙○○於93年3月
    30日至94年1月18日接受觀察勒戒、強制戒治期間除外）」
    ，則原審所認定被告連續販賣毒品之事實，中間空白間隔將
    近10月，即使原審認定之犯罪事實無誤，因中途發生新事實
    （丙○○執行觀察勒戒、強制戒治將近10個月），揆諸上開
    判例意旨，亦顯難認定在一個預定犯罪計劃以內，原審所認
    定被告在丙○○在執行「觀察勒戒、強制戒治」前、後，販
    賣毒品予丙○○之犯行，認定為連續犯，於法顯有未合。
    被告上訴意旨否認犯罪，固非可取，但原審判決既有上開可
    議之處，即應由本院將原審關於此部分有罪之判決及定應執
    行刑部分（被告涉犯加重竊盜罪部分，經原審判處有期徒刑
    十月，被告上訴後，就加重竊盜罪部分業已撤回上訴，而告
    確定），撤銷改判。
(二)、爰審酌被告曾於84年間，因施用甲基安非他命經判處有期徒
    刑執行完畢，又於93年間因施用毒品，經法院裁定送觀察、
    勒戒，有臺灣高等法院被告前案紀錄表在卷可按，被告明知
    施用毒品有害身心健康，竟憑販賣戕害身心之海洛因牟利，
    無視海洛因足以使施用者導致精神障礙、性格異常，甚至造
    成生命危險之生理成癮性及心理依賴性，嚴重影響社會治安
    、戕害國民身心健康，惡性非輕，惟念及販賣毒品海洛因及
    甲基安非他命之期間不長、販賣之次數不多、販賣毒品所得
    財物非鉅等所造成危害之程度，及其素行、犯罪之動機、目
    的，犯後否認犯行，態度不佳等一切犯罪情狀，量處如主文
    第二項所示刑刑，以資懲儆。
(三)、按毒品危害防制條例第19條第1項規定，犯第4條之罪者，其
    供犯罪所用或因犯罪所得之財物，均沒收之，如全部或一部
    不能沒收時，追徵其價額或以其財產抵償之。但該條項並無
    如同條例第18條第1項所定「不問屬於犯人與否，沒收之」
    之明文，自屬相對沒收主義之立法。是其應沒收之物，應以
    屬被告所有者為限（最高法院95年度臺上字第305號判決意
    旨參照）。再毒品危害防制條例第19條第1項固規定，犯該
    條例第4條之罪者，其供犯罪所用或因犯罪所得之財物，均
    沒收之，但不及於供犯罪預備之物。倘係供犯罪預備之物，
    以屬犯罪行為人者為限，始得依刑法第38條第1項第2款規定
    諭知沒收（最高法院95年度臺上字第6102號判決意旨參照）
    。且按刑法第38條關於沒收之規定，亦於94年2月2日修正公
    布，並於95年7月1日施行。而從刑附屬於主刑，除法律有特
    別規定者外，依主刑所適用之法律（最高法院95年度第8次
    刑事庭會議決議第1點第5項參照），是本案關於沒收之從刑
    ，自應適用被告行為時之法律即修正前刑法第38條之規定。
    經查：
１、按毒品危害防制條例第19條第1項規定，犯販賣毒品罪者，
    其犯罪所得之財物均沒收之，係採義務沒收主義。故販賣毒
    品所得之對價，不問其中成本若干，利潤多少，均應全部諭
    知沒收，貫徹政府查禁煙毒之決心，以符立法本旨（最高法
    院91年度臺上字第2419號判決意旨參照）。被告因販賣第一
    級、第二級毒品所得之對價2萬元，雖未扣案，仍應依上開
    說明及毒品危害防制條例第19條第1項規定，宣告沒收，如
    全部或一部不能沒收時，以其財產抵償之。
２、扣案如附表二編號8所示之NOKIA廠牌8250型行動電話1支，
    業據被告甲○○於原審自承為其所有並為日常所使用，雖其
    辯稱其並未販賣毒品，故非其作為販賣毒品聯絡之用。然查
    既上開行動電話為被告甲○○所有且供平時使用，且被告甲
    ○○復查無其他行動電話可資使用，應認上開行動電話為被
    告甲○○用以平時聯絡販賣毒品所用之物，屬供被告販賣毒
    品所用之工具，應依同條例第19條第1項沒收。
３、至於，扣案如附表二編號1至7、15所示之物，雖為被告甲○
    ○所有，惟並非其犯販賣第一、二級毒品所用或所得之物；
    附表二編號9至12、14、16所示之物，並非被告甲○○所有
    ，係分屬同案被告袁光明、丙○○所有，；附表二編號20所
    示之電子磅秤1台，並非被告甲○○所有之物品，不知係何
    人所有等情，均據被告甲○○供承在卷，亦據共犯丙○○、
    袁光明於原審法院94年度訴字第1304號案件中供述綦詳，上
    開物品亦非違禁物，爰均不宣告沒收。
４、另扣案如附表二編號17、18所示之嗎啡及甲基安非他命各1
    包，業據被告甲○○供承為其所有，惟否認與本件販賣毒品
    有關，係自己吸食所用，本院審酌上開毒品之數量非鉅（嗎
    啡僅毛重2.5公克，甲基安非他命僅毛重0.2公克），應為被
    告供己吸食所用，而如附表二編號19所示安非他命吸食器1
    組則為被告施用第二級毒品安非他命所用之物，均與本案無
    關，且被告甲○○目前亦因施用毒品案件，於臺灣新竹戒治
    所強制戒治中，有臺灣高等法院被告前案紀錄表在卷可徵，
    依據沒收之從刑應附隨主刑原則，亦無從於本案沒收。
５、又扣案如附表二編號21至24所示之海洛因1包、注射針筒3支
    、自製藥鏟3支及止血帶1條，均為尹丹所有，業據尹丹於94
    年4月23日偵訊中供承在卷，亦與本件被告甲○○販賣毒品
    之犯行無關，依據沒收之從刑應附隨主刑原則，亦無從於本
    案沒收。
(四)、至於，公訴意旨據證人丙○○之證詞，起訴（含擴張起訴）
    被告除本院認定上開販賣毒品有罪部分（同時販賣第一級毒
    品海洛因、第二級毒品甲基安非他命予丙○○，共2次）外
    ，另認被告「自92年2月間某日起至94年2月間某日止」有連
    續販賣海洛因及甲基安非他命予丙○○」之犯罪事實。惟本
    院依「罪疑唯輕」之原則，並參照證人丙○○證詞及通訊監
    察譯文，以其【有確實佐證部分】，認定被告僅有「自92年
    3月間之某日起，至94年4月14日前某日止」之販賣毒品事實
    ，已如前述（見本判決理由欄乙、壹、二、(二)部分）。公訴
    意旨關於被告販賣予證人丙○○之時間、次數、金額及所得
    認定與本判決犯罪事實欄所示記載不符部分，均無積極證據
    足資認定，應認該部分被告之犯罪不能證明，而且檢察官以
    各次販毒為連續犯之裁判上一罪關係，就此部分爰不另為無
    罪之諭知。
貳、不另為無罪之諭知部分（販賣海洛因及甲基安非他命予袁光
    明部分）：
一、公訴意旨略以：被告甲○○與袁光明係朋友關係，基於販賣
    第一級毒品海洛因及第二級毒品甲基安非他命圖利之概括犯
    意，自94年2月間某日起，以行動電話號碼0000－000000號
    行動電話作為販毒用之聯絡電話，在台北縣、市鄰近地區，
    以每包1000至5000元不等之價格，多次販賣第一級毒品海洛
    因及第二級毒品甲基安非他命牟利。其販毒之方式為先向姓
    名、年籍不詳、綽號「阿海」之男子購入海洛因及甲基安非
    他命後，在其位於台北縣汐止市○○路之租屋處，以自備之
    電子磅秤及塑膠剷管等工具分裝後，再行連續販賣第一級毒
    品海洛因及第二級毒品甲基安非他命予袁光明多次等語。
二、按犯罪事實應依證據認定之，無證據不得認定犯罪事實，刑
    事訴訟法第154 條第2 項定有明文。次按刑事訴訟法上所謂
    認定犯罪事實之證據，係指足以認定被告確有犯罪行為之積
    極證據而言；如未能發現相當證據或證據不足以證明，自不
    能以推測或擬制之方法，以為裁判基礎。又刑事訴訟法第16
    1 條第1 項規定：檢察官就被告犯罪事實，應負舉證責任，
    並指出證明之方法。因此，檢察官對於起訴之犯罪事實，應
    負提出證據及說服之實質舉證責任。倘其所提出之證據，不
    足為被告有罪之積極證明，或其指出證明之方法，無從說服
    法院以形成被告有罪之心證，基於無罪推定之原則，自應為
    被告無罪判決之諭知。再者，認定犯罪事實應依證據，為刑
    事訴訟法所明定，故被告否認犯罪事實所持之辯解，縱屬不
    能成立，仍非有積極證據足以證明其犯罪行為，不能遽為有
    罪之認定（最高法院30年上字第1831號判例意旨可參）。
三、訊據被告甲○○堅詞否認有上開販賣第一、二級毒品予袁光
    明之犯行，辯稱：伊係與袁光明一同出資向基隆之綽號「阿
    海」之男子購買等語。經查，證人袁光明迭於警詢、偵訊及
    本院審理時均證稱：伊有施用第一級毒品海洛因及第二級毒
    品甲基安非他命，但毒品之來源均向基隆之綽號「阿海」之
    男子購買，有時會與甲○○一起出資購買，毒品會放在甲○
    ○住處，伊要施用的時候會拿來施用等語，核與被告甲○○
    之供詞就「阿海」之年齡（35至40歲之間）、身高（165 至
    170公分）、交易地點（基隆廟口攤位的巷子裡）均相符合
    ，雖證人袁光明之證詞內容中，對於購買海洛因、安非他命
    之數量（證人袁光明稱：安非他命通常伊出2、3000元，海
    洛因一次出8000元，而甲○○海洛因出8000元，安非他命大
    約出8000元；被告甲○○供稱：海洛因一次買半錢9000 元
    ，安非他命一次買5克5000元或10克10000元，伊與袁光明一
    人一半）及聯絡、分得毒品方式（證人袁光明稱：「阿海」
    大多向伊聯絡，伊購得之後會放在甲○○處再跟他拿；被告
    甲○○則供稱：「阿海」會打手機給伊，買回毒品之後就憑
    感覺用袋子分裝一人一半）略有不同。然查：扣案如附表二
    編號21至23所示之物，為尹丹所有之物，業據袁光明於前案
    （原審法院94年度訴字第1304號案件）中供述屬實；而扣案
    如附表二編號18之甲基安非他命一包，毛重僅0.2公克，業
    據被告甲○○否認為其販賣所用，而係其施用所用；又扣案
    如附表二編號20之電子磅秤1台，被告甲○○亦否認為其所
    有，是卷內並無任何積極證據可作為認定被告甲○○確有販
    賣第一級毒品海洛因及第二級毒品甲基安非他命予袁光明之
    依據，縱被告甲○○之辯解與證人袁光明之證述部分不相符
    合，然因並無積極證據證明被告犯罪，此部分自屬不能證明
    被告犯罪，惟因公訴人認此部分與前揭起訴業經論罪科刑部
    分具有連續犯之裁判上一罪關係，爰不另為無罪之諭知，併
    此敘明。
四、本件被告甲○○雖僅就原審判決販賣第一級、第二級毒品罪
    有罪部分上訴，就上開不另為無罪諭知部分，未聲明上訴，
    但因檢察官起訴認原審不另為無罪諭知部分（販賣海洛因及
    甲基安非他命予袁光明部分），與被告上開販賣毒品罪部分
    ，有連續犯之裁判上一罪關係，則原審判決關於被告甲○○
    上開經原審不另為無罪諭知部分，視為亦已上訴，附此敘明
    。
、無罪部分（轉讓嗎啡部分）
一、公訴意旨略以：被告甲○○於94年2 月間起，提供第一級毒
    品嗎啡予袁光明、尹丹施用，因認被告甲○○涉有毒品危害
    防制條例第8條第1項之轉讓第一級毒品嗎啡罪嫌。
二、按犯罪事實應依證據認定之，無證據不得認定犯罪事實，又
    不能證明被告犯罪者，應諭知無罪之判決，刑事訴訟法第
    154 條第2 項、第301 條第1 項分別定有明文。而事實之認
    定，應憑證據，如未能發現相當之證據，或證據不足以證明
    ，自不能以推測或擬制之方法，以為裁判基礎（最高法院40
    年臺上字第86號判例意旨參照）。又認定犯罪事實所憑之證
    據，雖不以直接證據為限，間接證據亦包括在內；然而無論
    直接或間接證據，其為訴訟上之證明，須於通常一般之人均
    不致有所懷疑，而得確信其為真實之程度者，始得據為有罪
    之認定（最高法院76年臺上字第4986號判例意旨參照）。
三、公訴人認被告另涉上開犯行，無非係以：(一)被告甲○○於警
    詢及偵查中之供述；(二)證人即被告袁光明、劉克強、丙○○
    、另案被告邱麗花、尹丹之證述；(三)94年4月23日在甲○○
    租屋處查扣之所示嗎啡1包（毛重2.5公克）、安非他命1包
    （毛重0.2公克）、自製安非他命吸食器1組、PS-250型電子
    磅秤1臺（即如附表二編號17至20號所示）；(四)臺灣板橋地
    方法院檢察署93年度偵字第10781號案件查扣贓證物。(五)行
    動電話及通訊監察譯文為據。
四、惟查，被告甲○○於警詢、偵訊及審理時均否認有何轉讓第
    一級毒品嗎啡予袁光明、尹丹之犯行，其於警詢、偵訊及審
    理時稱：伊有與袁光明向「阿海」合買第一級毒品嗎啡或海
    洛因及第二級毒品甲基安非他命，二人合購之後再平分施用
    等語，核與證人即袁光明迭於警詢、偵訊及原審審理時證稱
    ：伊之毒品來源係向基隆之「阿海」購買，伊有時會與甲○
    ○共同購買平分施用等語相符。何況，證人尹丹於警詢中證
    稱：「（你有吸食何種毒品？有無吸食安非他命？）我只注
    射海洛因，沒有使用安非他命。」「（你所吸食毒品的來源
    為何？）我老公袁光明給我的。」「（袁光明為何會給你毒
    品？）我看袁光明有吸毒，我一時好奇向他要來吸食。」（
    見台中縣警察局中縣警刑四字第0940009408號卷，94年4月
    23日尹丹警詢筆錄第3頁）。是公訴人所主張之二位轉讓毒
    品之收受者（即袁光明、尹丹）均否認其等有吸食嗎啡，而
    稱其等所施用之第一級毒品為海洛因，亦未證述有向被告甲
    ○○收受嗎啡至明。再者，綜觀卷內證人劉克強及邱美花於
    警詢、偵訊時之證詞，亦未提及甲○○確有轉讓第一級毒品
    嗎啡予袁光明、尹丹之事實。
五、至於，檢察官上訴雖以：證人丙○○於94年6月30日偵查中
    證稱：袁光明毒品係甲○○提供的，是伊戒治回來後，袁光
    明才開始施用毒品，是走水路，因袁光明都替他（甲○○）
    送毒品，甲○○免費提供毒品供他使用等語（見4915號偵卷
    第96頁），94年10月7日在原審審理中復證稱：只有一次袁
    光明與伊一起偷車時，伊順便叫袁光明向甲○○拿安非他命
    給我，我沒有拿錢給袁光明等語（見1304號原審影印卷一，
    94年10月7日審理筆錄第7頁）。因此認定被告甲○○免費提
    供嗎啡予袁光明、尹丹施用云云。然查，證人丙○○所謂袁
    光明為被告甲○○販賣毒品送貨乙節，並無確實證據以資證
    明，又證人丙○○所稱：袁光明施用毒品，走水路部分，袁
    光明所施用之毒品究係海洛因或係嗎啡，依丙○○證詞也無
    從確定，則以在被告甲○○租屋處所扣得之少量嗎啡，憑以
    認定該嗎啡係被告免費提供與袁光明、尹丹施用走水路之毒
    品，亦嫌率斷。
六、次查，(一)扣案如附表二編號17所示嗎啡1包（毛重2.5公克）
    ，被告甲○○否認係其轉讓所用，供稱：係伊平時所施用等
    語，本院審酌扣案之該包嗎啡數量非鉅，重量非重，自難以
    此認定即為被告甲○○轉讓所用；而扣案如附表二編號20
    所示之PS -250型電子磅秤1臺，復據被告甲○○否認為其所
    有，均無法作為證明被告甲○○有公訴人所指之轉讓嗎啡犯
    行。(二)而卷內並無公訴人所指之臺灣板橋地方法院檢察署93
    年度偵字第10781號案件查扣贓證物，無從認定以此得證明
    被告甲○○轉讓嗎啡之犯行。(三)由卷內所附之通訊監察譯文
    內容，僅得以查知丙○○向被告甲○○購買第一級毒品海洛
    因及第二級毒品甲基安非他命（如前所述），然並無從證明
    被告甲○○有轉讓嗎啡予袁光明及尹丹。
七、綜上，公訴人所舉之上開證據，均不足以證明被告甲○○有
    其所指之轉讓嗎啡予袁光明、尹丹之犯行，雖被告甲○○於
    原審96年3月29日審理時自承稱：94年3月初袁光明、尹丹開
    始住在我家，他們沒有嗎啡可以施用的時候，就會跟我拿，
    伊有拿兩次給他們，每次只有一點點等語（見原審96年3月
    29日審理筆錄），惟按被告之自白不得作為有罪判決之唯一
    證據，仍應調查其他必要之證據，以察其是否與事實相符，
    刑事訴訟法第156條第2項定有明文。被告涉上開轉讓第一級
    毒品之犯行，既僅有被告上開於原審96年3月29日審理時之
    自白外，卷內並無其他證據可供審酌，自不能僅憑被告之自
    白作為唯一證據，遽認被告另有上開轉讓第一級毒品之事實
    。此外，本院復查均無其他積極證據足資證明被告另有公訴
    人所指之上開犯行，此部分要屬不能證明被告犯罪，原審本
    於無罪規定原則，而為被告無罪之諭知，核無違誤。檢察官
    上訴意旨，猶執陳詞，指摘原審判決上開無罪判決不當，為
    無理由，應予駁回。
據上論結，應依刑事訴訟法第369條第1項前段、第364條、第299
條第1項前段、第368條，毒品危害防制條例第4條第1項、第2項
第18條第1項前段、第19條第1項，刑法第11條前段、第2條第1項
前段、（修正前）第56條、第55條、第59條，判決如主文。
本案經檢察官乙○○到庭執行職務。
中　　華　　民　　國　　96　　年　　12　　月　　13　　日
            刑事第八庭  審判長法　官　羅　得　村
                              法　官　張　靜　琪
                              法　官　陳　宏　卿
上列正本證明與原本無異。
如不服本判決應於收受送達後十日內向本院提出上訴書狀，其未
敘述上訴之理由者並得於提起上訴後十日內向本院補提理由書（
均須按他造當事人之人數附繕本）。
                              書記官  柯  孟  伶
中　　華　　民　　國　　96　　年　　12　　月　　13　　日
毒品危害防制條例第4條第1項、第2項
製造、運輸、販賣第一級毒品者，處死刑或無期徒刑；處無期徒
刑者，得併科新臺幣1千萬元以下罰金。
製造、運輸、販賣第二級毒品者，處無期徒刑或7年以上有期徒
刑，得併科新臺幣7百萬元以下罰金。
【附表二】（按：原審判決附表一部分，均係同案被告丙○○竊
            盜案件扣案之物品）
┌──┬────────┬──────────┐
│編號│扣   得   物  品│所      有       人 │
├──┼────────┼──────────┤
│ 1  │SONY牌CDX-52型CD│甲○○              │
│    │置片盒一台      │                    │
├──┼────────┼──────────┤
│ 2  │SONY牌CDX-65型CD│甲○○              │
│    │置片盒一台      │                    │
├──┼────────┼──────────┤
│ 3  │TOYOTA牌CH8N-H19│甲○○              │
│    │型CD置片盒一台  │                    │
├──┼────────┼──────────┤
│ 4  │PIONEER牌DEH-P54│甲○○              │
│    │50型汽車音響主機│                    │
│    │一台            │                    │
├──┼────────┼──────────┤
│ 5  │MQP牌SY-8000F型 │甲○○              │
│    │汽車音響主機一台│                    │
├──┼────────┼──────────┤
│ 6  │汽車VCD螢幕（木 │甲○○              │
│    │紋）一面        │                    │
├──┼────────┼──────────┤
│ 7  │CENEC牌汽車VCD螢│甲○○              │
│    │幕一面          │                    │
├──┼────────┼──────────┤
│ 8  │NOKIA廠牌8250型 │甲○○              │
│    │行動電話一支（序│                    │
│    │號：000000000000│                    │
│    │008號）         │                    │
├──┼────────┼──────────┤
│ 9  │NOKIA廠牌8250型 │丙○○              │
│    │行動電話一支（序│                    │
│    │號：000000000000│                    │
│    │545號）         │                    │
├──┼────────┼──────────┤
│ 10 │BENQ廠牌S660C型 │丙○○              │
│    │行動電話一支（序│                    │
│    │號：000000000000│                    │
│    │007號）         │                    │
├──┼────────┼──────────┤
│ 11 │MOTOROLA廠牌V70 │尹丹                │
│    │行動電話（序號：│                    │
│    │000000000000000 │                    │
│    │號）            │                    │
├──┼────────┼──────────┤
│ 12 │挫刀一支        │袁光明              │
├──┼────────┼──────────┤
│ 13 │自製萬能鑰匙一支│袁光明              │
├──┼────────┼──────────┤
│ 14 │日產牌汽車鑰匙一│丙○○              │
│    │支              │                    │
├──┼────────┼──────────┤
│ 15 │螺絲帽工具盒（黑│甲○○              │
│    │色盒裝）一盒    │                    │
├──┼────────┼──────────┤
│ 16 │螺絲帽工具盒（綠│袁光明              │
│    │色盒裝）一盒    │                    │
├──┼────────┼──────────┤
│ 17 │嗎啡一包（毛重二│甲○○及袁光明共有  │
│    │點五公克）      │                    │
├──┼────────┼──────────┤
│ 18 │安非他命一包（毛│甲○○              │
│    │重零點二公克）  │                    │
├──┼────────┼──────────┤
│ 19 │自製安非他命吸食│甲○○              │
│    │器一組          │                    │
├──┼────────┼──────────┤
│ 20 │PS-250型電子磅秤│不知何人所有        │
│    │一台            │                    │
├──┼────────┼──────────┤
│ 21 │海洛因一包（毛重│尹丹                │
│    │零點三公克）    │                    │
├──┼────────┼──────────┤
│ 22 │注射針筒三支    │尹丹                │
├──┼────────┼──────────┤
│ 23 │自製藥鏟三支    │尹丹                │
├──┼────────┼──────────┤
│ 24 │止血帶一條      │尹丹                │
└──┴────────┴──────────┘
